【裁判字號】    95,上訴,2891
【裁判日期】    950926
【裁判案由】    偽造貨幣
【裁判全文】
臺灣高等法院刑事判決                95年度上訴字第2891號
上  訴  人  臺灣新竹地方法院檢察署檢察官
上  訴  人  丙○○
即  被  告
選任辯護人  李晉安律師
上列上訴人因被告偽造貨幣案件，不服臺灣新竹地方法院94年度
訴字第43號，中華民國95年4月27日第一審判決（起訴案號：臺
灣新竹地方法院檢察署93年度偵字第4308號），提起上訴，本院
判決如下：
    主  文
原判決關於丙○○部分撤銷。
丙○○無罪。
    理  由
一、公訴意旨略以：甲○○、乙○○共同意圖供行使之用，於民
    國（下同）93年8月11日5、6時許，在新竹市○○街43號松
    麗賓館503室內，自綽號緬甸男子處取得偽造之四十張新台
    幣（下同）千元紙鈔後，欲將偽造之千元紙鈔以一比三之對
    價方式賣出（即一千元真鈔購買三張偽造千元紙鈔），再向
    綽號緬甸之男子抽取佣金。另丙○○亦意圖供行使之用，欲
    以一千元之代價，向甲○○購買三張千元偽鈔，因甲○○不
    願意出售，丙○○遂透過乙○○私下由甲○○處取得三張千
    元偽鈔而收集。嗣於93年8月12日凌晨2時40分許，為警在松
    麗賓館503室內當場查獲甲○○、乙○○、丙○○三人，並
    扣得甲○○丟棄於地上之千元偽鈔三十七張（證物袋編號
    00-0000000號）、在丙○○皮包內扣得千元偽鈔三張（證物
    袋編號00-0000000號，號碼分別為XM988511GT、RF945642VB
    、FE511940BM，下稱本件新台幣千元偽鈔三張）等物。案經
    新竹市警察局第二分局報告偵辦。因認被告丙○○所為，係
    犯刑法第196條第1項之收集偽鈔罪嫌。扣案之偽造千元紙鈔
    四十張，請依刑法第200條宣告沒收等語。
二、按犯罪事實應依證據認定之，無證據不得認定其犯罪事實；
    又不能證明被告犯罪者，應諭知無罪之判決，刑事訴訟法第
    154條第2項、第301條第1項分別定有明文。復按告訴人之告
    訴，本以使被告受刑事訴追為目的，故其陳述是否與事實相
    符，自應調查其他證據，以資審認，苟其所為攻擊之詞，尚
    有瑕疵，則在此瑕疵未予究明以前，即不能遽採為斷罪之基
    礎（69年度臺上字第1531號判決參照）。再認定被告有罪之
    事實，應憑證據，如未能發現相當之證據，或證據不足以證
    明，自不能以推測或擬制之方法，以為裁判之基礎；且認定
    事實所憑之證據，其為訴訟上之證明，須達於通常一般人均
    不致有懷疑，而得確信其為事實之程度者，始得據為有罪之
    認定，倘其證明尚未達到此一程度而有合理之懷疑存在時，
    尚難為有罪之認定基礎；另苟積極證據不足以為不利於被告
    事實之認定，即應為有利於被告之認定，更不必有何有利之
    證據（30年上字第816號、40年臺上字第86號、76年臺上字
    第4986號判例參照）。且證人之證言固非不得做為認定被告
    犯罪事實之證據，惟須此項證言無瑕疵可指，且與事實相符
    者，始足當之，苟證人之證言有瑕疵時，即不得做為不利被
    告認定之唯一依據。為貫徹無罪推定原則，檢察官對於被告
    之犯罪事實，應負實質舉證責任。刑事訴訟法修正後第161
    條（下稱本法第161條）第1項規定「檢察官就被告犯罪事實
    ，應負舉證責任，並指出證明之方法」，明訂檢察官舉證責
    任之內涵，除應盡「提出證據」之形式舉證責任（參照本法
    修正前增訂第163條之立法理由謂「如認檢察官有舉證責任
    ，但其舉證，仍以使法院得有合理的可疑之程度為已足，如
    檢察官提出之證據，已足使法院得有合理的可疑，其形式的
    舉證責任已盡」）外，尚應「指出其證明之方法」，用以說
    服法院，使法官「確信」被告犯罪構成事實之存在。此「指
    出其證明之方法」，應包括指出調查之途徑，與待證事實之
    關聯及證據之證明力等事項。同條第2、3、4項，乃新增法
    院對起訴之審查機制及裁定駁回起訴之效力，以有效督促檢
    察官善盡實質舉證責任，藉免濫行起訴。刑事訴訟法修正後
    第163條釐訂法院與檢察官調查證據責任之分際，一方面揭
    櫫當事人調查證據主導權之大原則，並充分保障當事人於調
    查證據時，訊問證人、鑑定人或被告之權利（同條第1項）
    ；另一方面例外規定法院得及應依職權調查證據之補充性，
    必待當事人舉證不足時，法院始自動依職權介入調查，以發
    見真實（同條第2項）；再增訂法院依職權調查證據前，應
    踐行令當事人陳述意見之程序（同條第3項），以貫徹尊重
    當事人查證之主導意見，確保法院補充介入之超然、中立。
三、公訴意旨認被告丙○○所為，係犯刑法第196條第1項之收集
    偽鈔罪嫌，係以：(一)、被告甲○○之供述：證明被告甲○○
    自綽號緬甸男子處取得千元偽鈔後，意圖行使、販賣之事實
    。被告乙○○亦參與收受、交付丙○○偽鈔之事實。被告丙○○意圖供行使之用而收集千元偽鈔之事實。(二)、被告乙○○之供述：證明被告甲○○自綽號緬甸男子處取得系爭偽鈔
    之事實。被告丙○○欲以一千元向甲○○換三張千元偽鈔、
    及丙○○持有之三張偽鈔來自於甲○○之事實。(三)、被告丙○○之供述：證明被告丙○○持有之三張千元偽鈔，係乙○○所交付、取自於甲○○之事實。(四)、在場證人黃吳賢之證
    述：證明扣案之三十七張偽鈔原係緬甸之男子欲交付予乙○○，查獲時由甲○○丟棄於地上之事實。(五)、0000000000號
    、0000000000號行動電話之雙向通聯記錄：證明被告甲○○
    曾於查獲前與緬甸男子電話聯絡交付偽鈔事宜，偽鈔來自於
    他人，其並無偽造貨幣之行為。(六)、搜索扣押筆錄一份、現
    場照片及扣案物照片十四張：證明查獲經過與現場情形。(七)
    、扣案之千元偽鈔四十張：證明被告三人持有千元偽鈔之事
    實等，為主要論據。
四、上訴人即被告丙○○否認前開犯行，辯稱略以：「持有之三
    張偽鈔，係於93年8月11日23時許受乙○○之託帶同乙○○
    至行政院衛生署立新竹醫院（簡稱新竹醫院）急診前，由乙○○交付其代為保管，收受時並未仔細察看，不知為偽鈔」
    云云。
五、經查：
(一)、本件認定事實所引用之本件卷內所有卷證資料（包含人證與
    文書證據、物證等證據），除下述本件新台幣千元偽鈔三張
    ，認為無證據能力以外，並無證據證明係公務員違背法定程
    序所取得，又本件被告以外之人於審判外之陳述，亦無刑事
    訴訟法第159條之1至之3所規定之不得作為證據之情形，且
    卷內之文書證據，亦無刑事訴訟法第159條之4之顯有不可信
    之情況與不得作為證據之情形，則依刑事訴訟法第159條至
    159條之5之規定，本件認定事實所引用之本件卷證所有證據
    （包含人證與文書證據、物證等證據），均認為有證據能力
    ，合先敘明。
(二)、「刑事訴訟，係以確定國家具體之刑罰權為目的，為保全證
    據並確保刑罰之執行，於訴訟程序之進行，固有許實施強制
    處分之必要，惟強制處分之搜索、扣押，足以侵害個人之隱
    私權及財產權，若為達訴追之目的而漫無限制，許其不擇手
    段為之，於人權之保障，自有未周，故基於維持正當法律程
    序、司法純潔性及抑止違法偵查之原則，實施刑事訴訟程序
    之公務員不得任意違背法定程序實施搜索、扣押；至於違法
    搜索扣押所取得之證據，若不分情節，一概以程序違法為由
    ，否定其證據能力，從究明事實真相之角度而言，亦難謂適
    當。因此，對於違法搜索所取得之證據，為兼顧程序正義及
    發現實體真實，應由法院於個案審理中，就個人基本人權之
    保障及社會安全之維護，依比例原則及法益權衡原則，予以
    客觀之判斷。而搜索依其程式，可區分為要式搜索與非要式
    搜索，其中非要式搜索又區分為附帶搜索、同意搜索、緊急
    搜索，此觀刑事訴訟法第130條、第131條、第130條之1之規
    定自明，上開各項搜索有其法定要件及程序。其中同意搜索
    應經受搜索人出於自願性同意，此所謂自願性同意，係指同
    意必須出於同意人之自願，非出自於明示、暗示之強暴、脅
    迫。法院對於證據取得係出於同意搜索時，自應審查同意之
    人是否具同意權限，有無將同意意旨記載於筆錄由受搜索人
    簽名或出具書面表明同意之旨，並應綜合一切情狀包括徵求
    同意之地點、徵求同意之方式是否自然而非具威脅性、同意
    者主觀意識之強弱、教育程度、智商、自主之意志是否已為
    執行搜索之人所屈服等加以審酌，遇有被告抗辯其同意搜索
    非出於自願性同意時，更應於理由詳述審查之結果，否則即
    有判決理由不備之違法（94年度台上字第1361號）」
(三)、「刑事訴訟，係以確定國家具體之刑罰權為目的，為保全證
    據並確保刑罰之執行，於訴訟程序之進行，固有許實施強制
    處分之必要，惟強制處分之搜索、扣押，足以侵害個人之隱
    私權及財產權，若為達訴追之目的而漫無限制，許其不擇手
    段為之，於人權之保障，自有未周，故基於維持正當法律程
    序、司法純潔性及抑止違法偵查之原則，實施刑事訴訟程序
    之公務員不得任意違背法定程序實施搜索、扣押；至於違法
    搜索扣押所取得之證據，若不分情節，一概以程序違法為由
    ，否定其證據能力，從究明事實真相之角度而言，難謂適當
    ，且若僅因程序上之瑕疵，致使許多與事實相符之證據，無
    例外地被排除而不用，例如案情重大，然違背法定程序之情
    節輕微，若遽捨棄該證據不用，被告可能逍遙法外，此與國
    民感情相悖，難為社會所接受，自有害於審判之公平正義，
    因此，對於違法搜索所取得之證據，為兼顧程序正義及發現
    實體真實，應由法院於個案審理中，就個人基本人權之保障
    及社會安全之維護，依比例原則及法益權衡原則，予以客觀
    之判斷，亦即應就：(一)、違背法定程序之程度。(二)、違背法
    定程序時之主觀意圖（即實施搜索扣押之公務員是否明知違
    法並故意為之）。(三)、違背法定程序時之狀況（即程序之違
    反是否有緊急或不得已之情形）。(四)、侵害犯罪嫌疑人或被
    告權益之種類及輕重。(五)、犯罪所生之危險或實害。(六)、禁
    止使用證據對於預防將來違法取得證據之效果。(七)、偵審人
    員如依法定程序，有無發現該證據之必然性。(八)、證據取得
    之違法對被告訴訟上防禦不利益之程度等情狀予以審酌，以
    決定應否賦予證據能力（93年度台上字第664號）」。
(四)、按「警察勤務條例規定警察機關執行勤務之編組及分工，並
    對執行勤務得採取之方式加以列舉，已非單純之組織法，實
    兼有行為法之性質。依該條例第11條第3款，臨檢自屬警察
    執行勤務方式之一種。臨檢實施之手段：檢查、路檢、取締
    或盤查等不問其名稱為何，均屬對人或物之查驗、干預，影
    響人民行動自由、財產權及隱私權等甚鉅，應恪遵法治國家
    警察執勤之原則。實施臨檢之要件、程序及對違法臨檢行為
    之救濟，均應有法律之明確規範，方符憲法保障人民自由權
    利之意旨。上開條例有關臨檢之規定，並無授權警察人員得
    不顧時間、地點及對象任意臨檢、取締或隨機檢查、盤查之
    立法本意。除法律另有規定外，警察人員執行場所之臨檢勤
    務，應限於已發生危害或依客觀、合理判斷易生危害之處所
    、交通工具或公共場所為之，其中處所為私人居住之空間者
    ，並應受住宅相同之保障；對人實施之臨檢則須以有相當理
    由足認其行為已構成或即將發生危害者為限，且均應遵守比
    例原則，不得逾越必要程度。臨檢進行前應對在場者告以實
    施之事由，並出示證件表明其為執行人員之身分。臨檢應於
    現場實施，非經受臨檢人同意或無從確定其身分或現場為之
    對該受臨檢人將有不利影響或妨礙交通、安寧者，不得要求
    其同行至警察局、所進行盤查。其因發現違法事實，應依法
    定程序處理者外，身分一經查明，即應任其離去，不得稽延
    。前述條例第11條第3款之規定，於符合上開解釋意旨範圍
    內，予以適用，始無悖於維護人權之憲法意旨。現行警察執
    行職務法規有欠完備，有關機關應於本解釋公布之日起二年
    內依解釋意旨，且參酌社會實際狀況，賦予警察人員執行勤
    務時應付突發事故之權限，俾對人民自由與警察自身安全之
    維護兼籌並顧，通盤檢討訂定，併此指明（釋字第535號
    解釋）」，而因應前述解釋於92年6月25日公布之警察職權
    行使法第6條規定：「警察於公共場所或合法進入之場所，
    得對於下列各款之人查證其身分：一、合理懷疑其有犯罪之
    嫌疑或有犯罪之虞者。二、有事實足認其對已發生之犯罪或
    即將發生之犯罪知情者。三、有事實足認為防止其本人或他
    人生命、身體之具體危害，有查證其身分之必要者。四、滯
    留於有事實足認有陰謀、預備、著手實施重大犯罪或有人犯
    藏匿之處所者。五、滯留於應有停（居）留許可之處所，而
    無停（居）留許可者。六、行經指定公共場所、路段及管制
    站者。前項第六款之指定，以防止犯罪，或處理重大公共安
    全或社會秩序事件而有必要者為限。其指定應由警察機關主
    管長官為之。警察進入公眾得出入之場所，應於營業時間為
    之，並不得任意妨礙其營業」。
(五)、依據卷附新竹市警察局第二分局解送人犯報告書與東門派出
    所處理刑事案件紀錄記載（偵卷第3頁、第50頁），本件新
    台幣千元偽鈔三張，係警察於93年8月12日凌晨2時40分許，
    「臨檢」新竹市○○街43號松麗賓館503室，在丙○○皮包
    「起出」，而該503室係甲○○、乙○○之居所，當日雖尚
    查獲甲○○心虛將所持偽鈔三十七張丟棄於房間地板上，然
    前開松麗賓館503室是否為公共場所，而得進行臨檢已非無
    疑，且如將松麗賓館503室視為公共場所，然依據偵查卷所
    附警察卷證資料，並無任何92年6月25日公布之警察職權行
    使法第6條規定：「警察於公共場所或合法進入之場所，得
    對於下列各款之人查證其身分：一、合理懷疑其有犯罪之嫌
    疑或有犯罪之虞者。二、有事實足認其對已發生之犯罪或即
    將發生之犯罪知情者。三、有事實足認為防止其本人或他人
    生命、身體之具體危害，有查證其身分之必要者。四、滯留
    於有事實足認有陰謀、預備、著手實施重大犯罪或有人犯藏
    匿之處所者」等，關於「合理懷疑其有犯罪之嫌疑或有犯罪
    之虞者」或「有事實足認其對已發生之犯罪或即將發生之犯
    罪知情者」等之證據，足以證明合法發動此項臨檢。且依據
    卷附甲○○、乙○○、丙○○、黃吳賢等人警詢筆錄之記載
    ，即偵查卷第6頁反面所記載之：「警方93年8月12日2時40
    分臨檢新竹市○區○○街43號松麗賓館503室，是何人開門
    引領警方人員進入？」，可見係警方直接以臨檢為名義進入
    松麗賓館503室，並無任何同意搜索之徵詢，而刑事訴訟法
    第131條之1規定：「搜索，經受搜索人出於自願性同意者，
    得不使用搜索票。但執行人員應出示證件，並將其同意之意
    旨記載於筆錄」，本件卷附之甲○○、乙○○、丙○○、黃
    吳賢等人警詢筆錄，第一頁正反面之問句均相同，顯係拷貝
    製作，但筆錄中均無甲○○、乙○○、丙○○、黃吳賢等人
    「同意之意旨」之記載，是警察是否徵詢甲○○、乙○○、
    丙○○、黃吳賢等人同意進行搜索，已非無疑。縱認曾得乙○○之同意開門，但能否以此項同意即得對屋內之甲○○、
    乙○○、丙○○、黃吳賢等人之人身進行搜索，亦非無疑。
    而偵查卷第14頁附之扣押筆錄，形式上雖有乙○○、黃吳賢
    、甲○○、丙○○等人，依序簽名捺指紋於「依刑事訴訟法
    第131條之1經搜索人出於自願性同意執行搜索」之欄位，但
    該扣押筆錄之受執行人為「乙○○」，並非丙○○，且現場
    另查扣之安非他命與吸食器、注射針筒、海洛殘渣袋，與偽
    造新台幣三十七張與自丙○○皮包「起出」之偽造新台幣三
    張，依據警詢筆錄之記載，分屬於不同人所持有，然扣押物
    目錄之每一項，卻均由以上甲○○、乙○○、丙○○、黃吳
    賢等四人簽一字與捺指印，足徵前述扣押筆錄上之乙○○、
    黃吳賢、甲○○、丙○○等人簽名捺印，是否於現場同意即
    非無疑，且由直接承辦之東門派出所警員郭宗書、董正雄所
    製作之東門派出所處理刑事案件紀錄（偵查卷第50頁），僅
    記載「經由出租人乙○○同意下搜索起出吸食器壹組」，「
    在丙○○所有皮包內起出新台幣壹仟元偽鈔三張」之記載，
    亦知警察於當場，應未徵得丙○○之同意。又依據卷證資料
    顯示，被告丙○○於警自其皮包「起出」本件新台幣千元偽
    鈔三張之前，並無任何證據證明丙○○係現行犯或準現行犯
    ，而本件承辦警察於當日，尚知悉徵得乙○○同意下「搜索
    起出吸食器壹組」，對於被告丙○○之部分，卻未「徵得丙○○同意」而自丙○○之皮包「起出」本件新台幣千元偽鈔
    三張，則本件丙○○既然不屬於刑事訴訟法上得無票搜索之
    身分（如現行犯被逮捕），且警察既未持搜索票，復未徵得
    丙○○同意，即自丙○○皮包「起出」本件新台幣千元偽鈔
    三張，其所為取得本件新台幣千元偽鈔三張，在程序顯然與
    法定搜索程序不合。
(六)、本件不符刑事訴訟法有關「附帶搜索」、「逕行搜索」、「
    緊急搜索」及「自願性同意搜索」規定之情況，雖按除法律
    另有規定外，實施刑事訴訟程序之公務員因違背法定程序取
    得之證據，其有無證據能力之認定，應審酌人權保障及公共
    利益之均衡維護，為刑事訴訟法第158條之4所明定，按依據
    刑法第196條第2項之規定，單純收受後方知為偽造、變造之
    通用貨幣、紙幣、銀行券，只要不行使或或意圖供行使之用
    而交付於人，仍不構成犯罪，亦即單純持有偽鈔，如無犯罪
    之意思，並無處罰明文（如將自己所持有之新台幣正反面彩
    色影印欣賞，並無意圖行使之用，亦不構成犯罪），而此項
    持有之狀態，與非法持有槍械或毒品，足以生危害社會之狀
    況並不相同，且衡量人權保障及社會安全公共利益之均衡維
    護，依比例原則及法益權衡原則，予以客觀之判斷，兼顧程
    序正義及發現實體真實，堪認本件承辦警察知悉應以徵得被
    告同意之方式進行搜索，卻便宜行事，以臨檢名義進入後，
    從被告皮包「起出」本件新台幣千元偽鈔三張，則違背法定
    程序所取得之證據即本件新台幣千元偽鈔三張，應認為無證
    據能力。
(七)、公訴意旨認被告丙○○所為，係犯刑法第196條第1項之收集
    偽鈔罪嫌，雖以前述證據為依據，然所舉前述證據，與被告
    丙○○有關連性之部分，僅為丙○○持有之三張偽鈔來自於
    甲○○之事實，惟刑法第196條之構成要件為：「行使偽造
    、變造之通用貨幣、紙幣、銀行券，或意圖供行使之用而收
    集或交付於人者」，本件依據檢察官所舉之證據，均無關於
    被告丙○○有「供行使之用而收集或交付於人之意圖」之證
    據，亦即無被告丙○○之自白或甲○○、乙○○二人指訴被
    告丙○○係意圖供行使之用而收集或交付於人，而關於本件
    新台幣千元偽鈔三張，甲○○於警詢係稱：「（警方在丙○○所有包包內之皮夾內起出新台幣千元偽鈔三張是何人所有
    ？）應該也是綽號緬甸男子的，但為何在丙○○皮夾內我就
    不知道」，乙○○於警詢係稱：「（警方在丙○○所有包包
    內之皮夾內起出新台幣千元偽鈔三張是何人所有？）我不知
    道」，被告丙○○於警詢則稱：「是乙○○93年8月11日大
    約11時左右在松麗賓館503號房內交給我幫她保管」，而當
    日檢察官偵查訊問，被告丙○○仍為相同陳述，又乙○○則
    稱：「（警方在丙○○包包內起出偽造的新台幣千元紙鈔三
    張何來？）我本來不知道，丙○○在警局時，私底下跟我說
    那三張偽鈔是甲○○交給他保管的」，至於甲○○則稱：「
    （警方在丙○○包包內起出偽造的新台幣千元紙鈔三張何來
    ？）是我從丙○○的包包拿出緬甸放的偽鈔，但是漏掉了三
    張在丙○○的包包內」等語，則由以上甲○○、乙○○與被
    告丙○○所為陳述，並無任何足以證明被告丙○○係「意圖
    供行使之用而收集或交付於人」。
(八)、按「刑法第196條第1項意圖供行使之用而收集偽造幣券罪，
    以行為人有供行使之用之意圖為前提要件，而所謂收集，係
    指收買、受贈、互換等一切行為，在收取之前即有行使之犯
    罪意思者而言（90年度台上字第2500號）」，是必須有證據
    證明有行使之犯罪意思，但查本件檢察官就此部分並未舉證
    ，是本件新台幣千元偽鈔三張雖係警於前述時地自被告之皮
    包查扣，且據被告陳明在卷。而扣案共四十張偽鈔經送中央
    印製廠鑑定結果，認皆屬偽造，均以彩色噴墨方式仿印，無
    凹版印文凸起效果，以螢光墨仿紙張螢光纖維絲及鈔券號碼
    ，紙張非鈔券紙；水印以灰色墨在紙張背面仿製，安全線先
    燙印整條箔膜（含面額數字）再以灰色墨覆蓋仿正面五段裸
    露部分；左下角面額數字以燙印箔膜仿折光變色油墨，部分
    之偽鈔安全線裸露部分及折光變色油墨另呈綠色螢光反應，
    有該廠94年3月28日中印發字第0940001230號函附卷（原審
    卷第72頁）可稽，足見上開扣案紙鈔均屬偽鈔，但仍無從據
    此認定被告罪行。另按「當事人、代理人、辯護人或輔佐人
    聲請調查之證據，法院認為不必要者，得以裁定駁回之。下
    列情形，應認為不必要：一、不能調查者。二、與待證事實
    無重要關係者。三、待證事實已臻明瞭無再調查之必要者。
    四、同一證據再行聲請者」。「證人已由法官合法訊問，且
    於訊問時予當事人詰問之機會，其陳述明確別無訊問之必要
    者，不得再行傳喚」。刑事訴訟法第163條之2、第196條分
    別定有明文。本件被告與辯護意旨聲請傳訊之證人甲○○、
    黃吳賢等人，於原審均經詳細之交互詰問程序，由法官合法
    訊問，且於訊問時予當事人詰問之機會，其陳述明確別無訊
    問必要，係屬於同一證據再行聲請，應認為不必要與不得再
    行傳喚，併此敘明。
(九)、此外，復查無其他積極證據足以證明被告丙○○涉犯公訴意
    旨所指之刑法第196條第1項之罪嫌，自應諭知被告無罪，原
    審疏未詳細審酌：(一)、檢察官並未就被告之意圖供行使之用
    舉證。(二)、警察以臨檢為名義之搜索查扣程序與刑事訴訟程
    序不合。(三)、未起封證物袋提示被告，以致於未能發現自被
    告丙○○皮包內查扣之本件新台幣千元偽鈔三張，係與另查
    扣之三十七張，分別裝於證物袋，且號碼均不同（業經於審
    理期日提示勘驗記明筆錄），且於原審判決將之誤為「扣案
    被告丙○○持有之偽造面額一千元通用紙幣各三張（共四十
    張於警方扣案時即已混合而無法分別），係屬偽造，應依刑
    法第200條之規定，宣告沒收」。(四)、「刑法第196條所謂貨
    幣，係指硬幣而言，第一審判決既認上訴人共同先後行使偽
    造之新台幣伍佰元券，自係共同連續行使偽造之通用紙幣，
    乃竟論以共同連續行使偽造之通用貨幣罪，顯有違誤（81年
    度台上字第1233號）」，本件被告所為係犯刑法第196條第1
    項之意圖供行使之用而收集偽造之通用「紙幣」罪，原審判
    決誤為通用「貨幣」罪等，而有未洽，且遽對被告丙○○論
    罪科刑尚有未合，被告上訴否認犯行，請求撤銷改判，為有
    理由。自應由本院撤銷原審判決關於被告丙○○部分，另為
    諭知被告丙○○無罪之判決。被告既為無罪，則檢察官上訴
    指摘原審判決關於被告部分量刑過輕，顯有未當，自無理由
    ，併予敘明。
據上論斷，應依刑事訴訟法第369條第1項前段、第364條、第301
條第1項，判決如主文。
本案經檢察官蔡薰慧到庭執行職務。
中    華    民    國    95    年    9     月    26    日
                  刑事第十二庭  審判長法  官  蔡永昌
                                      法  官  陳榮和
                                      法  官  施俊堯
以上正本證明與原本無異。
檢察官如不服本判決，應於收受送達後十日內向本院提出上訴書
狀，其未敘述上訴之理由者並得於提起上訴後十日內向本院補提
理由書（均須按他造當事人之人數附繕本）。
                                      書記官  陳彥蕖
中    華    民    國    95    年    9     月    26    日


司法院資訊處製作；財團法人民間司法改革基金會備份。
